---
title: "Análise dos 1000 filmes mais bem avaliados"
output:
  github_document: default
  html_notebook: default
---

-----------------------

# 1 - Tratando os dados

----------------------

## 1.1 - Importando

```{r importando, echo=TRUE, message=FALSE, warning=FALSE}
library(tidyverse)
library(forcats)
library(stringr)

df <- read_csv("imdb_top_1000.csv", show_col_types = FALSE)

```

---------------------------

## 1.2 - Compreendendo
```{r compreendendo}
glimpse(df)
```


A base de dados contém dados dos 1000 filmes mais bem avaliados segundo o Imdb.

Utilizando o comando glimpse podemos ter acesso às colunas da base.

* **Poster_Link**: Link para o poster do filme
* **Series_Title**: Nome do filme
* **Released_Year**: Ano que o filme foi lançado
* **Certificate**: Classificação indicativa
* **Runtime**: Duração do filme
* **Genre**: Gêneros do filme
* **IMDB_Rating**: Nota de acordo com o site IMDB que leva em conta a avaliação popular (Crítica não especializada)
* **Overview**: Descrição do filme
* **Meta_score**: Nota da crítica especializada
* **Director**: Nome do diretor
* **Star1-Star4**: Nome de atores principais
* **No_of_Votes**: Número de votos no site IMDB para o filme
* **Gross**: Faturamento bruto do filme

*Observando a descrição dos campos e os tipos de dados com glimpse vemos que temos que transformar os dados para facilitar a análise*

1. **Transformar a coluna Released_Year de caractere para numérico.**
2. **Transformar a coluna Runtime de caractere para numérico.**
3. **Transformar Certificate em um fator com um número de níveis menores.**
4. **Tratar a coluna Genre, pois é um caractere com vários gêneros separados por ,.**

-----------------------

## 1.3 - Transformando


-----------------------

### 1.3.1 - Released_Year | Caractere --> Numérico

```{r transformando Released_Year, echo=TRUE}
df <- df %>% mutate(Released_Year = parse_number(Released_Year))

```
Parse_number encontrou um erro na linha 967, pois encontrou os caracteres "PG" que não dá para converter para número. Vamos olhar a linha 967. 

```{r transformando Released_Year erro}
df[967,]
```

O filme da linha 967 é "Apollo 13", podemos descobrir o ano de lançamento dele no google e consertar esse erro.

```{r transformando Released_Year conserto}
df <- df %>% mutate(Released_Year = ifelse(Series_Title=="Apollo 13", 1995, Released_Year))

```

Substituindo o dado faltante pelo ano de lançamento de "Apollo 13" (1995), esta parte está concluída.

-----------------

### 1.3.2 - Runtime | Caractere --> Numérico

```{r Runtime}
df <- df %>% mutate(Runtime = parse_number(Runtime))

```

---------------

### 1.3.3 - Certificate | Organizando os níveis

```{r certificado}
levels(factor(df$Certificate))

```

Observando os possíveis certificados e fazendo uma pesquisa.

* https://en.wikipedia.org/wiki/Motion_picture_content_rating_system
* https://en.wikipedia.org/wiki/Television_content_rating_system
* https://en.wikipedia.org/wiki/Motion_Picture_Association_film_rating_system#From_M_to_GP_to_PG
* https://en.wikipedia.org/wiki/Central_Board_of_Film_Certification


Desconhecido | Brasil
------------ | -----------
16           |     16+

EUA | Brasil
----- | -----
G |L
PG, GP | 10+
PG-13 | 13+
R | 18+

EUA TV | Brasil
------ | -------
TV-PG | 10+
TV-14 | 14+
TV-MA | 18+

India | Brasil
------ | ------
U | L
UA, U/A | 12+
A | 18+

Inglaterra 1912-1932 | Brasil 
------ | --------
Passed | L
Approved | 16+


Agrupando eles em três grupos:

* L, 12+, 16+

```{r certificado organizando}
df <- df %>% mutate(Certificate=factor(Certificate))

df <- df %>% mutate(Certificate=fct_collapse(Certificate,
                                           "L"=c("G","PG","GP",
                                              "TV-PG","U","Passed"),"12+"=c("PG-13", "TV-14","UA","U/A"),
  "16+"=c("A","Approved","TV-MA","R","16"),NULL=c("Unrated")))

df <- df %>% mutate(Certificate=factor(Certificate,levels=c("L","12+","16+")))
                                       
```

--------

### 1.3.4 - Genre | Separando

Um filme pode ter mais de um gênero, por isso a coluna Genre pode ter até três gêneros por célula, separados por vírgula. Para filmes com mais de um gênero, vamos separar os gêneros em linhas. Por exemplo, se um filme é de Ação, Aventura e Sci-Fi, terá três linhas, um para cada gênero. 

Vamos criar um data frame novo para isso, pois isso irá aumentar o número de linhas, logo dependendo de quais variáveis quisermos analisar, será melhor usar o data frame original.


```{r genero}
df_genero <- df %>% separate_rows(Genre, sep=",") %>%
  mutate(Genre=str_trim(Genre))

```

Por enquanto essas transformações serão suficientes, mais à frente faremos mais a fim de analisar também os atores.

-------

# 2 - Analisando os dados

Vamos começar analisando a variação dentro das variáveis e depois investigaremos a covariação entre as variáveis.

-------

## 2.1 - Variação
A fim de sermos suscintos não vamos analisar todas as variáveis possíveis. Filtrando as mais importantes, analisaremos nesta ordem:

* **IMDB_Rating**
* **Released_Year**
* **Genre**

Usaremos o data frame original (df) para todas as variáveis exceto Genre (usaremos df_genero).

### 2.1.1 - IMDB_Rating
Como é uma variável contínua usaremos um histograma

```{r variacao IMDB hist}
df %>% ggplot(aes(x=IMDB_Rating))+
  geom_histogram(binwidth=0.1)+
  labs(y="Número de Filmes")+
  geom_vline(xintercept = median(df$IMDB_Rating))+
  geom_text(aes(x=median(df$IMDB_Rating), y=160,
                label=str_c("Mediana: ",median(df$IMDB_Rating))),
            nudge_x=0.2)

```

A partir do rating 8.0 cada vez menos filmes se apresentam, indicando que obter uma nota acima de 8.0 é bastante difícil. Vamos analisar o gráfico de boxplot agora.

```{r variacao IMDB boxplot}
df %>% ggplot(aes(x="", y=IMDB_Rating))+
  geom_boxplot()+
  labs(x="")

```

Filmes acima de 8.7 são classificados como outliers, pois são raros. Vamos ver quais filmes são esses.

```{r variacao IMDB outliers}
df %>% filter(IMDB_Rating>=8.7) %>%
  select(Series_Title, IMDB_Rating) %>%
    arrange(desc(IMDB_Rating))

```
Podemos ver os dezoito filmes com notas atipicamente altas.

### 2.1.2 - Released_Year

Faremos também um histograma para essa variável.

```{r released_year}
df %>% ggplot(aes(x=Released_Year))+
  geom_histogram(binwidth = 4, fill="light blue", colour="grey")+
  geom_vline(xintercept = median(df$Released_Year))+
  geom_text(aes(x=median(df$Released_Year), y=100, 
                label=str_c("Mediana: ",median(df$Released_Year))),
            nudge_x = -15)+
  geom_freqpoly(binwidth=4, colour="green")+
  labs(y="Número de filmes")

```

* **Análise:** Observando o histograma e a mediana, concluímos que dentre os 1000 filmes mais bem avaliados, há uma maior densidade de filmes mais novos (Lançados depois de 1999). Ou seja, há uma grande quantidade de filmes novos bem avaliados proporcionalmente ao intervalo de lançamento (de aproximadamente 20 anos). 

* **Explicação:** Isso se deve provavelmente ao fato de que a indústria cinematográfica cresce a cada ano, logo a quantidade de filmes lançados aumenta todo ano. Com o aumento da oferta, a quantidade absoluta de filmes bons também aumenta. É possível perceber isso no histograma, a frequência cresce com o passar dos anos.   

Vamos posteriormente analisar como o ano de lançamento afeta o IMDB_Rating do filme.

### 2.1.3 - Genre
Vamos usar o df_genero para essa variável, pois um filme pode ter mais de um gênero. Dividimos os gêneros em observações para facilitar.

```{r Genre}
df_genero %>% count(Genre) %>%
  ggplot(aes(x=fct_reorder(Genre, n), y=n))+
  geom_col(fill="seagreen2")+
  coord_flip()+
  labs(x="Gênero", y= "Número de filmes")


```

* **Análise**: Podemos observar que dentre os filmes mais bem avaliados, o gênero Drama está presente em grande parte deles.

* **Explicação**: É possível que Drama de fato seja um gênero bem popular. Outra explicação possível para ele aparecer em tantos filmes bem avaliados é o fato de ele ser um gênero bem amplo, ou seja, pode acompanhar vários outros gêneros, como Biografia, Romance, Comédia (Comédia Dramática por exemplo). Vamos investigar essa hipótese.

Utilizando o data frame original, vamos selecionar os que drama está na descrição de Gênero.
```{r Genre hipotese}
df %>% filter(str_detect(Genre, "Drama")) %>%
  separate_rows(Genre, sep=",") %>%
  mutate(Genre=str_trim(Genre)) %>%
  count(Genre) %>% arrange(desc(n)) %>%
  filter(Genre!="Drama") %>%
  ggplot(aes(x=fct_reorder(Genre, n), y=n))+
  geom_col(fill="indianred")+
  coord_flip()+
  labs(x="Gêneros que acompanham Drama", y="Número de filmes")
  


```

Como pode ser observado, muitos filmes classificados como Drama, também são classificados como Romance, Crime, Biografia e Comédia. Esse fato dá suporte à hipótese de que muitos filmes bem avaliados também têm a classificação Drama por Drama ser um gênero muito abrangente. Afinal, drama está presente em quase todo filme, é uma condição para um bom enredo.

-----------

## 2.2 - Covariação
Agora vamos analisar como uma variável varia em função de outra. Para facilitar, dividiremos em tipos de variável.

### 2.2.1 - Contínua x Contínua

#### 2.2.1.1 - Meta_Score x IMDB_Rating
Lembrando, Meta_Score é atribuído pela crítica especializada, estudiosos do assunto. Já IMDB_Rating é dado por usuários comuns que podem ser leigos no assunto.

> Pergunta: Filmes bem avaliados pelo público tendem também a ser bem avalidos pela crítica?

```{r Meta_Score x IMDB_Rating, message=FALSE, warning=FALSE}
df %>% ggplot(aes(x=IMDB_Rating, y=Meta_score))+
  geom_point()+
  geom_smooth(se=FALSE)

```

Primeiramente, vamos observar que IMDB_Rating só assume números com uma casa decimal, por isso as linhas verticais. Vamos adicionar um pouco de ruído para facilitar a observação.

```{r Meta_Score x IMDB_Rating jitter, message=FALSE, warning=FALSE}
df %>% ggplot(aes(x=IMDB_Rating, y=Meta_score))+
  geom_jitter()+
  geom_smooth(se=FALSE)

```

* **Análise:** Pelo modelo ajustado com geom_smooth (a linha azul), é possível observar que há um crescimento do Meta_Score com o crescimento do IMDB_Rating. Porém esse comportamento está longe de ser linear. Além disso, quanto menor o IMDB_Rating, maior a variação de Meta_score, ou seja, menor o consenso entre Críticos e Público. 

Vamos observar alguns filmes que são bem avaliados pelo público, mas não pelo Meta_score.

```{r Baixo Metascore}
df %>% filter(Meta_score < 50) %>% select(Series_Title, Meta_score, IMDB_Rating) %>% arrange(Meta_score)
```
Não possuo conhecimento suficiente sobre filmes para dar uma explicação razoável. Porém, é compreensível que crítica e público discordem, afinal os critérios para uma boa nota são diferentes.

### 2.2.2 - Contínua x Categórica
#### 2.2.2.1 - Runtime x Genre
> Pergunta: Como o gênero afeta o tempo de duração de um filme?

```{r Runtime x Genre}
df_genero %>% ggplot(aes(x=fct_reorder(Genre, Runtime, .fun=median, na.rm=TRUE), y=Runtime))+
  geom_boxplot()+
  coord_flip()+
  labs(x="Gênero", y="Tempo de duração")

```

* **Análise:** Os gêneros com maior tempo de duração mediano são Musical, História, Faroeste e Guerra. Já os com menor tempo de duração mediano são Animação, Terror, Família e Comédia. Basta lembrar que um filme pode ter mais de um gênero, a combinação pode afetar o comportamento da duração de uma forma que essa análise não capta, é um processo simplificado. Porém, os dados estão condizentes, é empírico, por exemplo, é sabido que animações são mais curtas, e filmes de guerra mais longos.

### 2.2.3 - Categórica x Categórica
#### 2.2.3.1 Certificate x Genre
> Pergunta: Os gêneros são classificados em geral para qual faixa etária?

```{r Certificate x Genre}
df_genero %>% filter(!is.na(Certificate)) %>% 
  count(Genre, Certificate) %>% 
  group_by(Genre) %>%
  mutate(prop=100*n/sum(n))%>%
  ggplot(aes(x=fct_reorder2(Genre, Certificate, desc(prop)), y=Certificate))+
  geom_point(aes(alpha=prop, colour=Certificate), shape="square", size=4,
             show.legend=FALSE)+
  geom_text(aes(label=paste(round(prop,0),"%")),nudge_y=0.18)+
  labs(x="Gênero", y="Classificação Indicativa")+
  scale_colour_manual(values=c("L"="green2","12+"="yellow2","16+"="red2"))+
  coord_flip()

```

* **Análise:** O gráfico indica que os gêneros Terror, Crime, Suspense e Mistério possuem a maior porcentagem de filmes classificados como 16+, o que é esperado dado a quantidade de violência e temas sensíveis nesses gêneros. Já Família, Animação e Musical possuem a maior porcentagem de classificação "L".

--------------------

## 2.3 Extra - Análise dos atores
Agora faremos a análise também dos atores, decidi colocar em uma seção à parte, pois será necessário algumas modificações nos data frames.

### 2.3.1 - Transformações
No data frame, os atores estão localizados em quatro variáveis Star1-Star4, porém isso dificulta a análise, pois um ator pode aparecer em variáveis diferentes. Por exemplo, Leonardo DiCaprio pode em uma filme ser Star1 e em outro Star4. Para facilitar, colocaremos essas variáveis e seus valores em observações.

Criaremos dois novos data frames.

* **df_atores:** Transformações citadas aplicadas no data frame original
* **df_atores_genero:** Transformações citadas aplicadas no df_genero (Com os gêneros em observações).

```{r transformacao atores}
df_atores <- df %>% pivot_longer(Star1:Star4, names_to="Categoria", values_to="Ator")

df_atores_genero <- df_genero %>% pivot_longer(Star1:Star4, names_to="Categoria", values_to="Ator")

```

As transformações fazem com que ao invés de em colunas, star1,star2,star3,star4 fiquem em observações. Como mostrado abaixo.

```{r transformacao expo}
df_atores %>% select(Categoria, Ator) %>% head(10)

```

### 2.3.2 - Ator

> Pergunta: Quais atores aparecem mais nesses 1000 filmes?

```{r ator}
df_atores %>% count(Ator) %>% arrange(desc(n)) %>% head(10)

```

O resultado não é uma surpresa, são atores muito bons e famosos, é esperado que estejam presentes em muitos filmes bem avalidos.


### 2.3.3 - Ator e Categoria
É possível subentender do data frame que a variável "Categoria" é ordinal, ou seja, Star1 é o ator principal, Star2 o secundário e assim por diante. 

> Pergunta: Dos filmes que participaram, em quantos os atores aparecem em papeis principais?

```{r ator e categoria}
df_atores %>% count(Ator, Categoria) %>% 
  arrange(desc(n)) %>% 
  group_by(Ator) %>% 
  mutate(Total=sum(n), Prop=str_c(round(100*n/Total,0),"%")) %>%
  head(10)

```

* **Análise:** Tom Hanks, Leonardo DiCaprio, Clint Eastwood, Johnny Depp assumem na maior parte das vezes papeis principais. Já Robert De Niro participa também com frequência de papeis secundários.


### 2.3.4 - Ator e Gênero
> Pergunta: Quais atores preferem quais gêneros?

```{r ator e genero}
df_atores_genero %>%
  count(Ator, Genre) %>%
  arrange(desc(n)) %>%
  head(30)

```

### 2.3.5 - Ator e Diretor
> Pergunta: Quais diretores e atores costumam trabalhar juntos?

```{r ator e diretor}
df_atores %>%
  count(Director, Ator) %>%
  arrange(desc(n))

```

-----------------

# 3 - Conclusão

1. Filmes com IMDB_Rating acima de 8.7 são muito raros.
2. O número de filmes entre os 1000 mais bem avaliados cresce a medida que o ano de lançamento aumenta. Isso se deve ao crescimento da indústria cinematográfica.
3. O gênero mais presente entre os filmes bem avaliados é o Drama. Isso ocorre, pois é um gênero muito abrangente.
4. O Meta_Score (Crítica especializada) aumenta com o aumento do IMDB_Rating (Crítica não especializada). Porém a relação não é linear. Quanto menor o IMDB_Rating, maior a variação do Meta_Score (Menor o consenso entre críticos e público).
5. Os gêneros com filmes mais longos são Musical, História, Faroeste e Guerra. Já os com mais curto são Animação, Noir, Terror, Família e Comédia.
6. Os gêneros que possuem filmes com classificação indicativa mais altas são Terror, Crime, Suspense, Mistério e Guerra. Já os com classificação indicativa mais baixas são Família, Animação, Musical e Aventura.
