---
title: "Análise dos 1000 filmes mais bem avaliados"
output:
  github_document: default
  html_notebook: default
---

-----------------------

# 1 - Tratando os dados

----------------------

## 1.1 - Importando

```{r importando, echo=TRUE, message=FALSE, warning=FALSE}
library(tidyverse)
library(forcats)
library(stringr)

df <- read_csv("imdb_top_1000.csv", show_col_types = FALSE)

```

---------------------------

## 1.2 - Compreendendo
```{r compreendendo}
glimpse(df)
```


A base de dados contém dados dos 1000 filmes mais bem avaliados segundo o Imdb.

Utilizando o comando glimpse podemos ter acesso às colunas da base.

* **Poster_Link**: Link para o poster do filme
* **Series_Title**: Nome do filme
* **Released_Year**: Ano que o filme foi lançado
* **Certificate**: Classificação indicativa
* **Runtime**: Duração do filme
* **Genre**: Gêneros do filme
* **IMDB_Rating**: Nota de acordo com o site IMDB que leva em conta a avaliação popular (Crítica não especializada)
* **Overview**: Descrição do filme
* **Meta_score**: Nota da crítica especializada
* **Director**: Nome do diretor
* **Star1-Star4**: Nome de atores principais
* **No_of_Votes**: Número de votos no site IMDB para o filme
* **Gross**: Faturamento bruto do filme

*Observando a descrição dos campos e os tipos de dados com glimpse vemos que temos que transformar os dados para facilitar a análise*

1. **Transformar a coluna Released_Year de caractere para numérico.**
2. **Transformar a coluna Runtime de caractere para numérico.**
3. **Transformar Certificate em um fator com um número de níveis menores.**
4. **Tratar a coluna Genre, pois é um caractere com vários gêneros separados por ,.**

-----------------------

## 1.3 - Transformando


-----------------------

### 1.3.1 - Released_Year | Caractere --> Numérico

```{r transformando Released_Year, echo=TRUE}
df <- df %>% mutate(Released_Year = parse_number(Released_Year))

```
Parse_number encontrou um erro na linha 967, pois encontrou os caracteres "PG" que não dá para converter para número. Vamos olhar a linha 967. 

```{r transformando Released_Year erro}
df[967,]
```

O filme da linha 967 é "Apollo 13", podemos descobrir o ano de lançamento dele no google e consertar esse erro.

```{r transformando Released_Year conserto}
df <- df %>% mutate(Released_Year = ifelse(Series_Title=="Apollo 13", 1995, Released_Year))

```

Substituindo o dado faltante pelo ano de lançamento de "Apollo 13" (1995), esta parte está concluída.

-----------------

### 1.3.2 - Runtime | Caractere --> Numérico

```{r Runtime}
df <- df %>% mutate(Runtime = parse_number(Runtime))

```

---------------

### 1.3.3 - Certificate | Organizando os níveis

```{r certificado}
levels(factor(df$Certificate))

```

Observando os possíveis certificados e fazendo uma pesquisa.

* https://en.wikipedia.org/wiki/Motion_picture_content_rating_system
* https://en.wikipedia.org/wiki/Television_content_rating_system
* https://en.wikipedia.org/wiki/Motion_Picture_Association_film_rating_system#From_M_to_GP_to_PG
* https://en.wikipedia.org/wiki/Central_Board_of_Film_Certification


Desconhecido | Brasil
------------ | -----------
16           |     16+

EUA | Brasil
----- | -----
G |L
PG, GP | 10+
PG-13 | 13+
R | 18+

EUA TV | Brasil
------ | -------
TV-PG | 10+
TV-14 | 14+
TV-MA | 18+

India | Brasil
------ | ------
U | L
UA, U/A | 12+
A | 18+

Inglaterra 1912-1932 | Brasil 
------ | --------
Passed | L
Approved | 16+


Agrupando eles em três grupos:

* L, 12+, 16+

```{r certificado organizando}
df <- df %>% mutate(Certificate=factor(Certificate))

df <- df %>% mutate(Certificate=fct_collapse(Certificate,
                                           "L"=c("G","PG","GP",
                                              "TV-PG","U","Passed"),"12+"=c("PG-13", "TV-14","UA","U/A"),
  "16+"=c("A","Approved","TV-MA","R","16"),NULL=c("Unrated")))

df <- df %>% mutate(Certificate=factor(Certificate,levels=c("L","12+","16+")))
                                       
```

--------

### 1.3.4 - Genre | Separando

Um filme pode ter mais de um gênero, por isso a coluna Genre pode ter até três gêneros por célula, separados por vírgula. Para filmes com mais de um gênero, vamos separar os gêneros em linhas. Por exemplo, se um filme é de Ação, Aventura e Sci-Fi, terá três linhas, um para cada gênero. 

Vamos criar um data frame novo para isso, pois isso irá aumentar o número de linhas, logo dependendo de quais variáveis quisermos analisar, será melhor usar o data frame original.


```{r genero}
df_genero <- df %>% separate_rows(Genre, sep=",") %>%
  mutate(Genre=str_trim(Genre))

```

Por enquanto essas transformações serão suficientes, mais à frente faremos mais a fim de analisar também os atores.

-------

# 2 - Analisando os dados

Vamos começar analisando a variação dentro das variáveis e depois investigaremos a covariação entre as variáveis.

-------

## 2.1 - Variação
A fim de sermos suscintos não vamos analisar todas as variáveis possíveis. Filtrando as mais importantes, analisaremos nesta ordem:

* **IMDB_Rating**
* **Released_Year**
* **Genre**

Usaremos o data frame original (df) para todas as variáveis exceto Genre (usaremos df_genero).

### 2.1.1 - IMDB_Rating
Como é uma variável contínua usaremos um histograma

```{r variacao IMDB hist}
df %>% ggplot(aes(x=IMDB_Rating))+
  geom_histogram(binwidth=0.1)+
  labs(y="Número de Filmes")+
  geom_vline(xintercept = median(df$IMDB_Rating))+
  geom_text(aes(x=median(df$IMDB_Rating), y=160,
                label=str_c("Mediana: ",median(df$IMDB_Rating))),
            nudge_x=0.2)

```

A partir do rating 8.0 cada vez menos filmes se apresentam, indicando que obter uma nota acima de 8.0 é bastante difícil. Vamos analisar o gráfico de boxplot agora.

```{r variacao IMDB boxplot}
df %>% ggplot(aes(x="", y=IMDB_Rating))+
  geom_boxplot()+
  labs(x="")

```

Filmes acima de 8.7 são classificados como outliers, pois são raros. Vamos ver quais filmes são esses.

```{r variacao IMDB outliers}
df %>% filter(IMDB_Rating>=8.7) %>%
  select(Series_Title, IMDB_Rating) %>%
    arrange(desc(IMDB_Rating))

```
Podemos ver os dezoito filmes com notas atipicamente altas.

### 2.1.2 - Released_Year

Faremos também um histograma para essa variável.

```{r released_year}
df %>% ggplot(aes(x=Released_Year))+
  geom_histogram(binwidth = 4, fill="light blue", colour="grey")+
  geom_vline(xintercept = median(df$Released_Year))+
  geom_text(aes(x=median(df$Released_Year), y=100, 
                label=str_c("Mediana: ",median(df$Released_Year))),
            nudge_x = -15)+
  geom_freqpoly(binwidth=4, colour="green")+
  labs(y="Número de filmes")

```

* **Análise:** Observando o histograma e a mediana, concluímos que dentre os 1000 filmes mais bem avaliados, há uma maior densidade de filmes mais novos (Lançados depois de 1999). Ou seja, há uma grande quantidade de filmes novos bem avaliados proporcionalmente ao intervalo de lançamento (de aproximadamente 20 anos). 

* **Explicação:** Isso se deve provavelmente ao fato de que a indústria cinematográfica cresce a cada ano, logo a quantidade de filmes lançados aumenta todo ano. Com o aumento da oferta, a quantidade absoluta de filmes bons também aumenta. É possível perceber isso no histograma, a frequência cresce com o passar dos anos.   

Vamos posteriormente analisar como o ano de lançamento afeta o IMDB_Rating do filme.


